# 内控测试与实质性测试是这样的关系吗？

提问人：wufaxian 时间：2019-08-25 23:36:42
内控测试主要看企业的内控制度是否符合两个凡是？是否有制度层面的漏洞？而实质性测试主要看内控制度实际运转如何？是否落实到位？是这样吗？

回答人：chenyiwei
内控测试包括对内控设计和执行有效性的测试，测试对象为业务循环；实质性测试是直接以账户余额或发生额、报表披露等为对象的测试，核实对象直接涉及各项具体认定。